臺灣高等法院臺中分院刑事判決
110年度上訴字第889號
上  訴  人  
即  被  告  馮天俊


            洪明旺



上列一人之
選任辯護人  廖偉成律師
上列上訴人等因加重詐欺案件，不服臺灣臺中地方法院109年度
訴字第2961號中華民國110年2月8日第一審判決（起訴案號：臺
灣臺中地方檢察署108年度偵字第31840、109年度偵字第6534、1
9530號），提起上訴，本院判決如下：
    主  文
上訴駁回。
    犯罪事實
一、丁○○、乙○○(原名洪琮猛)與蔡承佑、甲○○（上2人業經判處
    罪刑確定）、何品賢（另案通緝中）及真實姓名年籍不詳之
    成年男子「仁哥」等人，共同基於意圖為自己不法之所有而
    三人以上共同詐欺取財之犯意聯絡，於民國108年6月3日前
    某時，得知丙○○有利用地下匯兌之方式，匯款至大陸地區給
    其姐夫之需求，「仁哥」即指示年籍不詳之成年男子以門號
    0000000000號電話（申登人為劉○○，於申辦後交給丁○○）跟
    丙○○聯繫，對丙○○佯稱：在關西服務區將新臺幣以現金方式
    ，當面交給伊公司派來的人後，經確認無誤，即會由伊公司
    在大陸地區將人民幣交給你姐夫云云，致丙○○誤信為真，而
    籌措現金新臺幣（下同）1,589萬5,000元後，於108年6月3
    日16時30分許，與李○○一起駕乘車號000-0000號自小客車前
    往新竹縣○○鎮位○○道0號公路之關西服務區赴約，並撥打門
    號0000000000號電話聯絡確認碰面接洽之車號為BCD-1827號
    。再由蔡承佑、丁○○、甲○○、何品賢、乙○○分乘車號000-00
    00號自小客車（白色車）、車號0000-00號自小客車（銀色
    車）前往關西服務區取款，蔡承佑等人到場與丙○○會合後，
    即對丙○○表示要在車上清點現鈔，並要求丙○○將錢搬到車號
    0000-00號自小客車（銀色車）上，丙○○即依指示將裝有1,5
    89萬5,000元現金之旅行袋，拿到車號0000-00號自小客車（
    銀色車）之後座，供其等清點現金，其等取得上開款項後，
    隨即突然駕乘上開車號000-0000號自小客車（白色車）、車
    號0000-00號自小客車（銀色車）加速駛離現場，丙○○發覺
    有異，上前拉住行駛中之車號0000-00號自小客車（銀色車
    ）之右後車門門把，其等仍逕自駛離，丙○○旋因重心不穩而
    跌倒（過失傷害部分未經告訴）。其等離開現場後，即前往
    墾丁地區之某民宿與「仁哥」會合，再由「仁哥」將前開款
    項朋分給參與之人，丁○○因此取得95,000元之現金。
二、案經丙○○訴由臺中市政府警察局第六分局、內政部警政署國
    道公路警察局第六公路警察大隊報告臺灣臺中地方檢察署 
    檢察官偵查起訴。 
    理  由
壹、證據能力：
一、按被告以外之人於審判外之陳述，雖然不符合刑事訴訟法第
    159條之1至第159條之4之規定，但經當事人於審判程序同意
    作為證據，法院審酌該言詞陳述或書面陳述作成時之情況，
    認為適當者，亦得為證據；當事人、代理人或辯護人於法院
    調查證據時，知有第159條第1項不得為證據之情形，而未於
    言詞辯論終結前聲明異議者，視為有前項之同意。刑事訴訟
    法第159條之5第1項、第2項分別定有明文。查就本判決以下
    所引用被告以外之人於審判外之陳述，檢察官、上訴人即被
    告丁○○、乙○○（下分別稱被告丁○○、被告乙○○，合稱被告2
    人）及被告乙○○之辯護人均表示無意見或同意有證據能力（
    見本院卷第286至289、321至323、348至355頁），本院審酌
    上開證據資料製作時之情況，尚無違法不當及證明力明顯過
    低之瑕疵之情形，依上開規定，均具有證據能力。
二、非供述證據之物證，或以科學、機械之方式，對於當時狀況
     所為忠實且正確之記錄，性質上並非供述證據，無傳聞法
    則 規定之適用，如該非供述證據非出於違法取得，並已依
    法踐 行調查程序，即不能謂其無證據能力。本件判決以下
    引用之 非供述證據，經本院於審理時依法踐行調查證據程
    序，與本 案待證事實具有自然之關聯性，且無證據證明係
    公務員違法 取得之物，依法自得作為證據。
貳、認定犯罪事實之證據及理由：
　　訊據被告2人固均坦承上開客觀事實，惟矢口否認共同詐欺
    取財，均辯稱：是在不知情之情況下犯案，僅是幫助犯，不
    是共同正犯云云。被告乙○○之辯護人辯護意旨則稱：①被告
    乙○○堅稱不知情，雖同案被告有說知道要收地下匯兌的錢等
    ，但並無證據顯示被告乙○○知道對告訴人丙○○（ 下稱告訴
    人）施用詐術，被告乙○○不是地下匯兌所屬公司之人，只是
    何品賢的朋友，是何品賢找被告乙○○前往，事後被告乙○○未
    獲取任何款項，何品賢也未對其允諾可獲得任何好處，被告
    乙○○主觀上就施用詐術部分，應不知悉；②被告乙○○並非聯
    繫告訴人之人，也非持用該聯繫電話之人，且並未與告訴人
    接觸或交談，被告所駕駛的車輛也沒有載送告訴人所交付之
    款項，縱認為被告乙○○可能知道或可得而知施用詐術情事，
    被告乙○○所為既非構成要件行為，應僅成立幫助犯云云。經
    查：　　
一、上開犯罪事實，業據被告丁○○於警詢、偵訊及原審（見偵卷
    6534卷第29至39頁；偵31840卷第309至316頁；原審卷第173
    -1、175、186至187頁）、被告乙○○於原審時（見原審卷第1
    73-1、175、186至187頁）均坦承不諱且互核相符，並與①證
    人即共犯蔡承佑於警詢、偵訊及原審之供述及證述（見偵19
    530卷第87至93頁；偵31840卷第337至341頁；原審卷第173-
    1、175、186頁）、②證人即共犯甲○○於警詢、偵訊及原審之
    供述及證述（見他卷第161至170、283至284、293至299頁；
    原審卷第172、175、186至187頁）、③證人即共犯何品賢於
    警詢之證述（見偵31840卷第77至81、353至356頁；他卷第3
    19至328頁）、④告訴人丙○○於警詢及偵訊之證述（見他卷第
    19至32、309至311頁）、⑤證人李○○於警詢之證述（見他卷
    第55至57頁）、⑥證人劉○○於警詢之證述（見他卷第59至62
    頁）、⑦證人王○○於警詢之證述（見他卷第67至69頁）、⑧證
    人余○○於警詢之證述（見他卷第75至78頁）、⑨證人蔡○○於
    警詢之證述（見他卷第81至83 、85至88頁；偵31840卷第14
    9至150頁）均大致相符，復有員警偵查報告（見他卷第5至1
    3頁）、指認犯罪嫌疑人紀錄表【告訴人指認（見他卷第33
    至53頁）、證人劉○○指認（見他卷第63至65頁）、證人王○○
    指認（見他卷第71至73頁）、證人蔡○○指認（見他卷第89至
    97頁；偵31840卷第151至157頁）、共犯甲○○指認（見他卷
    第171至175頁）、共犯何品賢指認（見他卷第329至331頁；
    偵31840卷第83至89頁）、被告乙○○指認（見偵31840卷第38
    7至391頁）、被告丁○○指認（見偵6534卷第41至43頁）、共
    犯蔡承佑指認（見偵19530卷第103至107頁）】、車號000-0
    000號自小客車之行車軌跡（見他卷第99至100、105頁）、
    車號0000-00號自小客車之行車軌跡（見他卷第101頁）、車
    號000-0000號自小客車之行車軌跡（見他卷第103頁）、門
    號0000000000號電話通聯紀錄（見他卷第107頁）、告訴人
    持用之門號0955***610號電話通聯記錄（見他卷第109頁）
    、關西服務區監視器影像畫面翻拍照片（見他卷第111至125
    、267至279頁）、車輛詳細資料報表（見他卷第259至263頁
    ）、受理刑事案件報案三聯單（見偵31840卷第127頁）、通
    聯調閱查詢單（見偵卷一第235至241頁）、被告丁○○之搜索
    扣押筆錄及扣押物品目錄表（見偵6534卷第45至53頁）、共
    犯蔡承佑之搜索扣押筆錄及扣押物品目錄表（見偵19530卷
    第117至121頁）、原審勘驗監視錄影畫面之勘驗筆錄（見原
    審卷第173-1至174頁）在卷可憑。足認被告2人前揭任意性
    自白，核與事實相符而堪採信。
二、被告2人雖以前揭情詞置辯，惟查：　　
　㈠告訴人①於警詢證稱：我將車停在關西服務區小型車停車區I
    區，因為要地下匯兌交易現金，兌換人民幣給我的親戚，遭
    人騙走，我要將攜帶的現金交給地下匯兌派出來接款的人，
    我們約在關西服務區以面交現金方式，將要匯兌的錢交給地
    下匯兌公司派來的人，對方確認款項後，就完成交易，我先
    抵達關西服務區，我當時有撥打電話0000000000號給對方，
    對方手機有響，通話中確認對方的車是車號000-0000號自小
    客車，對方有兩台賓士車到場，一台是車號0000-00號自小
    客車（銀色車），另一台是車號000-0000號自小客車（白色
    車），兩台車共4名男子下車（1台車2人），我從車號000-0
    000號自小客車後車廂取出裝現金的旅行袋，放到車號0000-
    00號自小客車（銀色車）的後座，該車後座的男子就打開袋
    子及將現金取出清點，車號000-0000號自小客車（白色車）
    在清點過程中有先往前開，我發覺有異，我過去拍打車號00
    00-00號自小客車（銀色車）的車門，該車就直接開走，我
    拉住該車門把時跌倒，我有請我姐夫確認，大陸那邊的匯兌
    聯絡人說沒接到臺灣這邊的確認電話，我姐夫沒有收到匯兌
    的款項等語（見他卷第23至26頁）；②於偵訊時證稱：當天
    是由我朋友李○○開車載我去，本來約3點，對方4點才到，他
    們到了以後，我撥打電話確認，他們叫我去停車場，我就停
    在那裡，打開後車廂給他們看一下，請他們打電話去廈門，
    我要確認我連襟有看到大陸的人拿人民幣給他，但對方說他
    們要點鈔，還說他們車上有點鈔機，我說好，我就跟我朋友
    把錢放到他們車子的後座，點鈔過程，我站在他們的車旁，
    他們突然全部都上車，然後開車就跑，我就拉著他們車子的
    副駕駛座後方車門，但拉不開，我就被甩開，因而受傷，我
    趕快打電話給我連襟，請大陸的匯兌跟臺灣的匯兌聯絡，大
    陸的匯兌說臺灣的匯兌沒有跟他回報有收到錢等語（見他卷
    第310至311頁）。
　㈡證人李○○於警詢時證稱：我載告訴人進關西休息站的過程中
    ，有聽到告訴人與人聯絡，我停在關西服務區I區停車場等
    了約1小時後，告訴人通知有接洽人要與我們會合，而後接
    洽人就開兩部賓士（白色、銀色）陸續停在我車的左側，告
    訴人請我協助打開車門並將放在後車廂內裝錢的旅行袋取出
    放至銀色車的後座，接洽人說要在車內清點數量，我欲進入
    該車內監看，請該車副駕駛座的人下車讓位給我監看，結果
    對方拒絕開門後，就倒車離開停車格，並加速駛離現場等語
    （見他卷第55至56頁）。
　㈢核告訴人與證人李○○前揭證述情節一致，堪信屬實，依告訴
    人與證人李○○前揭證述可知，被告2人與蔡承佑、甲○○、何
    品賢等人（下稱蔡承佑等人）分乘車號000-0000號自小客車
    （白色車）、車號0000-00號自小客車（銀色車）到場後，
    上開兩輛車各有2人下車與告訴人會合，蔡承佑等人確有對
    告訴人佯稱其等係地下匯兌公司前來接款（接洽）之人，並
    以要在車內清點款項為由，要求告訴人將裝有欲匯兌款項之
    旅行袋放至車號0000-00號自小客車（銀色車）之後座，其
    等見告訴人已將裝錢的旅行袋放進車號0000-00號自小客車
    （銀色車）內，隨即全員上車，一起駕乘上開兩輛車加速駛
    離現場，而詐得該等款項。
　㈣車號0000-00號自小客車（銀色）、車號000-0000號自小客車
    （白色）分別係由被告丁○○、乙○○駕駛離開現場等情，業據
    被告丁○○（見偵6534卷第31至33頁；偵31840卷第310至311
    頁）及被告乙○○（見偵31840卷第383至384、397頁）供承在
    卷。又告訴人將裝有上開現金之旅行袋放進車號0000-00號
    自小客車（銀色）後座後，上開兩輛車下車之人隨即均上車
    ，趁告訴人站在車號0000-00號自小客車（銀色）右側交談
    時，被告乙○○即駕駛車號000-0000號自小客車（白色）駛出
    停車格，先停在車號0000-00號自小客車（銀色）車尾附近
    等待（車頭已朝向出口），再向出口處開一些（約於地面標
    線處）等候，而後被告丁○○即駕駛車號0000-00號自小客車
    （銀色）倒車並將車頭轉向出口處，隨即被告乙○○駕駛車號
    000-0000號自小客車（白色）快速駛離現場，被告丁○○駕駛
    車號0000-00號自小客車（銀色）先是慢慢駛離，於告訴人
    發覺有異，拉住該車之車右後車門門把追趕阻止其等離開時
    ，被告丁○○即突然加速駛離現場，告訴人因此重心不穩跌到
    在地等情，亦有原審勘驗現場監視錄影畫面之勘驗筆錄（見
    原審卷第173-1至174頁）及監視錄影畫面（見偵6534卷第18
    9至191頁）在卷可憑。酌以①依被告丁○○所述，蔡承佑邀被
    告丁○○一起前往關西服務區時，有說是要去收地下匯兌的錢
    ，並說被告丁○○不用幹什麼，就可以分錢，對方把錢交給蔡
    承佑、何品賢放進被告丁○○所駕駛車子的後座後，被告丁○○
    開車離開時，有發現告訴人拉其車門，其將車開走時，有看
    到告訴人跌倒，也有跟蔡承佑說此事，但仍依蔡承佑指示將
    車開走（見偵31840卷第310至311頁）；②依被告乙○○所述，
    何品賢邀被告乙○○一起前往關西服務區，被告乙○○所乘車號
    000-0000號自小客車（白色）到達關西服務區停車場後，有
    下車，卷附編號12之監視錄影畫面中（即偵31840卷第265頁
    下方照片）穿白色衣服、站在車號000-0000號自小客車（白
    色）左後車門旁、面對告訴人方向之人即是被告乙○○（見偵
    31840卷第396至397）等情。衡情，被告2人與蔡承佑、甲○○
    、何品賢等人一起前往現場，陪同蔡承佑、何品賢與告訴人
    碰面接洽取款，且於取得款項後，所有下車之人均迅速返回
    車上，其等隨即一起駕車逃離現場，再一起前往墾丁與「仁
    哥」會合交錢，堪認被告2人知悉其等此行之目的就是要佯
    為地下匯兌而向告訴人騙取金錢。被告2人雖非親手向告訴
    人拿取金錢之人，惟被告2人陪同蔡承佑、何品賢在場取款
    ，且負責駕車搭載共犯或贓款，被告2人就上開詐欺取款過
    程，具有犯意聯絡及行為分擔，堪可認定。是被告2人所辯
    ：不知情云云，顯係事後卸責之詞，不足採信。　
三、綜上所述，被告2人前揭所辯，均非可採。本案事證已臻明
    確，被告2人上開犯行均堪認定，皆應依法論科。
參、論罪說明：
一、核被告2人所為，均係犯刑法第339條之4第1項第2款之三人
    以上共同犯詐欺取財罪。
二、按共同實行犯罪行為之人，在共同意思範圍以內，各自分擔
     犯罪行為之一部，彼此協力、相互補充以達其犯罪之目的
    者，即應對於全部所發生之結果，共同負責。故共同正犯在
    客觀上透過分工參與實現犯罪結果之部分或階段行為，以共
    同支配犯罪「是否」或「如何」實現之目的，並因其主觀上
    具有支配如何實現之犯罪意思而受歸責，不以實際參與犯罪
    構成要件行為或參與每一階段之犯罪行為為必要。本案被告
    2人在本案係參與取款部分之分工行為，被告2人與蔡承佑、
    甲○○、何品賢及「仁哥」間，有犯意聯絡及行為分擔，依前
    揭說明，應論以共同正犯。是被告2人所辯：僅構成幫助犯
    云云，尚非可採。　　　 
肆、上訴駁回之說明：
一、原審經審判結果，以被告2人所為三人以上共同犯詐欺取財
    之罪證明確，適用刑法第28條、第339條之4第1項第2款，刑
    法施行法第1條之1第1項等規定，並審酌被告2人不思循正當
    途徑獲取財物，竟貪圖集團上手提供之報酬，與蔡承佑、甲○○、何品賢等人一起前往關西服務區向告訴人取款，導致告
    訴人受有高達1,589萬5,000元之損失，告訴人在追逐阻止其
    等離去之過程中更因此受傷，犯罪所生之危險及損害非淺，
    所為應予非難，復考量①被告丁○○係受共犯蔡承佑邀約參與
    本案，因本案獲得9萬5,000元之不法所得，於犯後坦承犯行
    ，及自陳教育程度為高中肄業，入監前從事蔬果批發，月收
    入約7、8萬元、離婚、有1名未成年子女需扶養，經濟狀況
    普通；②被告乙○○係受共犯何品賢邀約參與本案，於犯後坦
    承犯行，本案行為前並無有罪科刑之前科紀錄，素行尚可，
    及其自陳教育程度為國中畢業、現從事殯葬業、月收入約3
    萬5,000元、需扶養父母、經濟狀況普通等一切情狀，分別
    ：①對被告丁○○量處有期徒刑1年8月，並諭知沒收未扣案犯
    罪所得之新臺幣9萬5,000元，於全部或一部不能沒收或不宜
    執行沒收時，追徵其價額；②對被告乙○○量處有期徒刑1年6
    月。核原審認事用法，證據取捨均無不當，且已本於被告2
    人之責任為基礎，具體斟酌刑法第57條各款所規定之量刑因
    子，且於量刑理由詳加說明，並無濫用量刑權限，亦無判決
    理由不備，或其他輕重相差懸殊等量刑有所失出或失入之違
    法或失當之處，其量刑尚稱妥適，沒收與否亦與法有據（詳
    如後述），並無違誤，自應予維持。
二、被告丁○○上訴意旨謂：伊是在不知情之情況下犯案，不應論
    共同正犯，應只是幫助犯，伊只是初犯，原審量刑過重云云
    （見本院卷第57至61、321、352頁）。被告乙○○上訴意旨謂
    ：伊沒有共同犯案之主觀犯意，不應論共同正犯，應只是幫
    助犯，原審量刑過重，請依刑法第59條規定酌減其刑，並請
    宣告緩刑云云（見本院卷第41至44、285、289頁）。惟查：
　㈠被告2人上訴意旨辯稱：不知情云云，及辯稱：僅構成幫助犯
    云云，均非可採，有如前述。
　㈡按刑法第59條規定之酌量減輕其刑，必須犯罪另有特殊之原 
    因與環境，在客觀上足以引起一般同情，認為即使予以宣告
     法定最低度刑，猶嫌過重者，始有其適用。此所謂法定最
    低 度刑，固包括法定最低本刑；惟遇有其他法定減輕之事
    由者 ，則應係指適用其他法定減輕事由減輕其刑後之最低
    度刑而 言。倘被告別有法定減輕事由者，應先適用法定減
    輕事由減 輕其刑後，猶認其犯罪之情狀顯可憫恕，即使科
    以該減輕後 之最低度刑仍嫌過重者，始得適用刑法第59條
    規定酌量減輕其刑。又適用該條文酌量減輕其刑時，雖不排
    除審酌同法第57條各款所列之事由，惟其程度應達於客觀上
    足以引起同情，確可憫恕者，方屬相當。而查：本院審酌被
    告乙○○不思循正當途徑獲取財物，竟貪圖集團上手提供之報
    酬，一起前往關西服務區向告訴人取款，導致告訴人受有高
    額損失，告訴人在追逐阻止其等之過程中更因此受傷，犯罪
    所生之危險及損害非淺，其本案犯罪之情狀，實難認其犯行
    在客觀上有足以引起一般同情之情狀，且其所犯刑法第339
    條之4第1項第2款之三人以上共同詐欺取財罪之法定刑為「1
    年以上7年以下有期徒刑，得併科1百萬元以下罰金」，依其
    犯罪情節，難謂有失之過苛或情輕法重情形，衡諸社會一般
    人客觀標準，尚難謂有過重而情堪憫恕之情形，無適用刑法
    第59條規定之餘地。是被告乙○○上訴意旨請求依刑法第59條
    規定酌減其刑云云（見本院卷第41至42頁），亦非可採。　
　㈢按量刑之輕重，係屬為裁判之法院得依職權裁量之事項，苟
    其量刑已以行為人之責任為基礎，並斟酌刑法第57條所列一
    切情狀，在法定刑度內，酌量科刑，如無偏執一端，致明顯
    輕重失衡情形，不得遽指為不當或違法。本案原審量刑既以
    行為人之責任為基礎，就被告2人之犯罪情節及科刑部分之
    量刑基礎，於理由欄內具體說明，而量處上開之刑，業已斟
    酌刑法第57條各款事由，基於刑罰目的性之考量、刑事政策
    之取向以及行為人刑罰感應力之衡量等因素而為刑之量定，
    並未逾越法定刑度，客觀上並無量刑裁量權之濫用，而無顯
    然失出或有失衡平之情事，量刑尚稱妥適，有如前述。且被
    告2人所犯刑法第339條之4第1項第2款之三人以上共同詐欺
    取財罪之法定刑為「1年以上7年以下有期徒刑，得併科1百
    萬元以下罰金」，原審分別量處有期徒刑1年8月、1年6月，
    已屬低度刑，並無量刑過重之情事。是被告2人上訴意旨指
    摘原審量刑過重云云，顯不足採。
　㈣被告乙○○本案共同詐欺取財，致告訴人受有高額損失，告訴
    人在追逐阻止其等離去過程中更因此受傷，犯罪所生之危險
    及損害非淺，迄今尚未與告訴人和解或賠償損害，且於本院
    翻異前詞否認共同犯案，復尚有被訴涉犯違反組織犯罪防制
    條例、詐欺及洗錢案件，現正另案由臺灣臺中地方法院以10
    9年度原金訴字第47號案件審理中，此有臺灣高等法院被告
    前案紀錄表在卷可參，本院綜合全案情節，認本案對被告乙○○所處之刑，並無以暫不執行為適當之情形。是被告乙○○上
    訴意旨請求宣告緩刑云云，亦不可採。　
三、綜上所述，被告2人上訴意旨執前詞指摘原審判決違誤，均
    非可採，其等之上訴均為無理由，應予駁回。 
伍、沒收與否之說明：
一、犯罪所得，屬於犯罪行為人者，沒收之，於全部或一部不能沒收或不宜執行沒收時，追徵其價額，刑法第38條之1第1 項、第3項定有明文。而共同正犯之犯罪所得，沒收或追徵，應就各人所分得之數額分別為之，所謂各人「所分得」，係指各人「對犯罪所得有事實上之處分權限」，法院應視具體個案之實際情形而為認定：倘若共同正犯各成員內部間，對於不法利得分配明確時，自應依各人實際分配所得沒收。
二、經查：
　㈠被告丁○○於偵查中自承因本案分次獲得5萬元、3 萬元及1萬5,000元（合計9萬5,000元）之報酬（見偵31840卷第311、312頁），雖同案被告蔡承佑陳稱被告丁○○獲得20萬元報酬（見偵31840卷第340頁），但卷內別無其他證據佐證被告丁○○有獲得超過9萬5,000元之報酬，依罪疑有利被告原則，應為有利被告丁○○之認定，故應認被告丁○○就本案獲得之報酬為9萬5,000元，此為被告丁○○本案之犯罪所得，應予沒收，於全部或一部不能沒收或不宜執行沒收時，追徵其價額。
　㈡被告乙○○否認有因本案犯行獲得報酬（見偵31840卷第398頁
    ），卷內亦無其他證據可證被告乙○○有因本案犯行獲得報酬
    ，自無犯罪所得應予沒收之問題，附此敘明。 
陸、被告乙○○於本院審判期日，經合法傳喚，無正當之理由不到
    庭（見本院卷第333、345、347、358至360頁），爰不待其
    陳述，逕行一造辯論而為判決。
據上論結，應依刑事訴訟法第371條、第368條，判決如主文。
本案經檢察官林俊杰提起公訴，檢察官戊○○到庭執行職務。
中　　華　　民　　國　　110 　年　　11　　月　　18　　日
         　　刑事第四庭    審判長法　官  蔡  名  曜    
　　　　　　　　　　　　　　     法　官  邱  鼎  文     
　　　　　　　　　　　　　　　   法　官  黃  玉  琪     
　　　　　　　　　　　　　　　　          
以上正本證明與原本無異。
如不服本判決應於收受送達後20日內向本院提出上訴書狀，其未
敍述上訴理由者，並得於提起上訴後20日內向本院補提理由書(
均須按他造當事人之人數附繕本)「切勿逕送上級法院」。因疫
情而遲誤不變期間，得向法院聲請回復原狀。

                                書記官  林  姿  妤
　　　　　　　　　　　　　　　　
中　　華　　民　　國　　110 　年　　11　　月　　18　　日